【裁判字號】    96,訴,3684
【裁判日期】    970416
【裁判案由】    毒品危害防制條例
【裁判全文】
臺灣臺中地方法院刑事判決              96年度訴字第3684號
公  訴  人  臺灣臺中地方法院檢察署檢察官
被      告  甲○○
                    押)
選任辯護人  廖志祥律師
            張淑琪律師
被      告  乙○○
指定辯護人  本院公設辯護人戊○○
上列被告因違反毒品危害防制條例案件，經檢察官提起公訴（96
年度偵字第15682號、15684號），本院判決如下：
    主    文
甲○○犯如附表一所示之販賣第一級毒品罪，均累犯，各處如附
表所示之刑（從刑部分亦如附表一），又犯如附表二所示之轉讓
第一級毒品罪，均累犯，各處如附表二所示之刑。應執行有期徒
刑貳拾年，海洛因貳包（合計淨重拾捌點伍柒公克，不含包裝袋
部分）及研磨機內之殘留海洛因少許均沒收銷燬之。扣案之上開
海洛因之包裝袋壹個（扣案較大，裝塊狀海洛因者）、研磨機壹
台、夾鍊袋壹包均沒收，未扣案之新台幣肆萬元沒收，如全部或
一部不能沒收，以其財產抵償之。
乙○○免訴。
    事  實
一、甲○○曾於民國（下同）八十六年十二月二十九日因違反懲
    治盜匪條例案件經台灣高等法院台中分院判處有期徒刑四年
    十月確定，於八十九年四月六日因縮短刑期假釋出監，再於
    九十一年七月三十日因贓物案件經本院判處有期徒刑八月，
    於九十一年十一月二十九日經台灣高等法院台中分院判決駁
    回上訴確定，上開假釋經撤銷後之殘刑有期徒刑二年六月十
    六日及上開有期徒刑八月接續執行至九十二年二月三十一日
    縮刑期滿執行完畢，仍不知悔改，明知海洛因屬於毒品危害
    防制條例列管之第一級毒品，不得販賣及轉讓，竟基於轉讓
    第一級毒品海洛因予乙○○施用之故意，自九十六年四月間
    某日起（起訴書誤載為九十六年三月間起）至九十六年六月
    初某日止，在台中市文華高中門口，分別無償轉讓數量不詳
    （約零點肆或零點肆玖公克）之第一級毒品海洛因予乙○○
    施用共十次（乙○○施用毒品部分，業經本院以九十六年訴
    字第四八０號、九十六年度訴字第四五七四號及本院九十六
    年度訴字第二七五七號分別判處有期徒刑一年、有期徒刑一
    年二月、有期徒刑二年確定），另於不詳之時地購買研磨機
    一台、夾鍊袋一包作為研磨分裝第一級毒品海洛因之工具，
    以便出售其持有之第一級毒品海洛因，再於九十六年四月二
    十八日基於營利之意圖，在台中市東光屠宰場附近之便利商
    店外，以五千元之代價，將數量不詳之第一級毒品海洛因販
    賣予丙○○一次，再於九十六年四月三十日基於營利之意圖
    ，在台中市東光屠宰場附近之便利商店外，以五千元之代價
    ，將數量不詳之第一級毒品海洛因販賣予丙○○一次，另於
    九十六年五月五日、六日二日，均在上開地點，各以一萬五
    千元之代價，將數量不詳（暗語：半個）之第一級毒品海洛
    因販賣予丙○○、丁○○各一次，再於九十六年六月二十三
    日（起訴書誤載為九十六年六月二十日）在位於台中市○○
    路之真實姓名年籍不詳綽號「阿文」之男子住處，基於意圖
    營利而購入毒品之犯意，以十一萬元之代價向綽號「阿文」
    之人購入第一級毒品海洛因一塊（該海洛因一塊與乙○○持
    有之海洛因一小包毛重約０．二七公合計淨重十八點五七公
    克）。嗣於九十六年六月二十三日晚上經警持搜索票，在台
    中縣大里市○○○街四十六之一號王孟達住處查獲乙○○、
    甲○○二人，並當場扣得甲○○交付予乙○○施用尚未施用
    完畢之毒品海洛因一包，於沙發椅夾縫內查扣甲○○所有供
    販賣尚未研磨之塊狀海洛因一包（以上二包海洛因合計淨重
    十八點五七公克，空包裝重一點二一公克）、甲○○所有供
    施用及販賣第一級毒品海洛因之研磨機一台（其內有殘留之
    海洛因少許）及夾鍊袋一包。
二、案經台中縣警察局烏日分局報請臺灣台中地方法院檢察署檢
    察官偵查起訴。
    理  由
甲、有罪部分：
一、共同被告對於其他共同被告之案件而言，為被告以外之第三
    人，本質上屬於證人，其他共同被告對其仍享有詰問權。因
    此對其他共同被告案件之審判而言，未使該共同被告立於證
    人之地位而為陳述，逕以依共同被告身分所為之陳述採為不
    利於其他被告之證據，自屬剝奪被告之憲法上所保障之刑事
    被告詰問證人之權利。惟法院若已使該共同被告立於證人之
    地位接受其他共同被告之詰問，則因共同被告業經以證人之
    身分於審判中具結陳述，並給予解釋或否認之機會，而其他
    共同被告亦經給予對該共同被告就此事項詰問之機會，此時
    法官亦能目睹該共同被告陳述之情形，則共同被告先前在司
    法警察詢問時、檢察官偵查中或在審判外向法官所為之陳述
    ，與審判不符時，其先前之陳述具有較可信之特別情況，且
    為證明犯罪事實存否所必要者，參諸刑事訴訟法第一百五十
    九條之一、第一百五十九條之二及大法官會議釋字第五八二
    解釋，並參考美國聯邦證據法第六百十三條（ｂ）但書及日
    本刑事訴訟法第三百二十一條第一項第二、三款之立法例，
    亦得為證據。共同被告乙○○就被告甲○○販賣毒品部分及
    轉讓毒品部分，業經本院審理時，使其立於證人之地位具結
    陳述，並給予被告甲○○解釋或否認之機會，且亦經給予被
    告之辯護人對另一共同被告詰問之機會，則共同被告乙○○
    在司法警察詢問時、檢察官偵查中或在審判外向法官所為之
    陳述，與審判中不符時，其先前之陳述具有較可信之特別情
    況，且為證明犯罪事實存否所必要者，揆諸上開說明，自得
    採為證據，並不侵害被告甲○○之對質詰問權，先此敘明。
二、訊據被告甲○○坦承曾經提供第一級毒品海洛因予乙○○施
    用等情不諱，惟矢口否認二次以上之轉讓毒品犯行及販賣第
    一級毒品犯行，辯稱：伊僅免費提供二次海洛因予乙○○，
    伊沒有販賣毒品予丙○○、丁○○，在通訊譯文中所示伊與
    丙○○之對話全是因為丙○○有時會向伊要毒品，有時丙○○錢不夠會與其一同合資購買毒品云云，惟查：
（一）、共同被告乙○○於本院審理期日以證人之身分具結作證
        稱其自九十六年四月間至六月初曾經多次收受被告甲○○提供之第一級毒品海洛因多次，有時三天一次，有時
        五至七天不一定等語，則依上開頻率計算次數，其於審
        理中證稱甲○○拿毒品給伊之次數僅有二、三次云云，
        顯係迴護被告之詞，不足採信，本院認被告甲○○轉讓
        毒品之次數應以被告乙○○於偵查中具結稱：為甲○○
        試用毒品，約十次到十五次之間（見九十六年六月二十
        四日偵查筆錄二頁，即九十六年度偵字第一五六八二號
        卷第八頁）較為可採，此外復經被告甲○○於偵查中坦
        承曾經免費提供毒品予乙○○約十次、二十次（見九十
        六年六月二十四日偵訊筆錄第五頁，即九十六年度偵字
        第一五六八四號卷第九頁）等語，且有扣案之毒品海洛
        因二包（合計淨重十八點五七公克，空包裝重一點二一
        公克）可資佐證，該扣案之毒品確實係上開數量之海洛
        因，其純度為百分之八十五點二二，純質淨重十五點八
        三公克，亦有法務部調查局九十六年八月五日調科壹字
        第０九六二三０六０一七０號函一紙附卷可憑，事證明
        確，被告甲○○於附表二所示之時地轉讓第一級海洛因
        予乙○○十次，應堪認定。至於轉讓之時間由於被告乙○○僅記得係九十六年四月間開始，惟究係九十六年四
        月二十四日之前有幾日即屬不明，本院以最有利於被告
        甲○○之時間認定第一至九次轉讓之時間均在九十六年
        四月二十四日之前，而就上開轉讓之犯行適用中華民國
        九十六年罪犯減刑條例第二條第三款為減刑，先此敘明
        。
（二）、九十六年四月二十八日下午一時二十四分許綽號黑豆之
        丙○○打電話予被告甲○○稱：「小馬，我先拿一點」
        ，被告甲○○稱：「開玩笑，你自己甘沒」，丙○○答
        稱：「我現沒」，被告甲○○稱：「那安那」，丙○○
        稱：「我七仔暫時幫我用」，被告甲○○稱：「要多少
        」，丙○○答：「半件差一半五千」，被告甲○○應稱
        ：「你那有七千」，丙○○稱：「對啦，我藥腳暫時她
        替我送，等我一關過就好，被告甲○○稱：「我等一下
        過」，再於九十六年四月三十日上午五時八分許，丙○○打電話給甲○○稱：「有沒有在台中」，甲○○稱：
        沒有，明天才有過去，怎樣」，丙○○稱：「喂，你睡
        了沒」，甲○○稱：「睡了，怎樣」，丙○○稱：「有
        要出嗎？」，甲○○稱：「你怎嘛弄這個時間」，丙○○稱：「朋友剛打電話給我」，甲○○稱：「要多少？
        」，丙○○稱：「半半」，甲○○稱：「現在」，丙○○稱：「嗯」，之後未久（同日上午五時十六分許」丙○○再打電話給甲○○交待稱：「給你麻煩這一次，這
        次可不可以用好一點給我」，甲○○答：「還不是差不
        多這樣」……，丙○○稱：「固定好幾個，有半個，四
        一的都有」……，甲○○稱：「你要多久」，丙○○稱
        ：「我現在在向上路要過去跟他拿錢，在由向上路去你
        那裡」，甲○○稱：「好啊」，於九十六年五月六日下
        午十二時十分至十四分許，丙○○再打電話予被告甲○○稱：「我要半個」，被告甲○○稱：「跟昨天一樣喔
        」，丙○○答：「嗯」，被告甲○○稱：「我回來再講
        」，丙○○稱：「我現在就在路上了，麻煩你出門，我
        現在就在二高，現在要接一高等一下就到豐原」，被告
        甲○○稱：「好」，有綽號黑豆之丙○○000000
        0000號與被告甲○○所使用之000000000
        0號行動電話之通訊監察譯文一紙在卷可憑（見警訊筆
        錄第三十頁、第三十四頁、第三十六頁、三十七頁），
        雖證人丙○○於偵審中均證稱：伊打電話給被告要請被
        告幫忙付購買毒品之費用二千元，因為伊只有五千元，
        差二千云云，核與被告甲○○於本院訊問時供稱：「是
        丙○○要我請他海洛因」云云（見本院卷九十六年十月
        二十三日訊問筆錄）不符，且依上開譯文中提及「小馬
        我先拿一點」、「要多少」、「半件差一半五千」、「
        你那有七千」，顯然係證人丙○○係向被告甲○○要「
        半件之一半」之毒品海洛因，且提及金錢，顯非被告甲○○所稱是要免費索取海洛因，再參以證人丙○○於九
        十六年四月三十日清晨起即打電話予被告甲○○，並確
        認是否要「出」（意即出賣海洛因），事後打電話籌錢
        未果後，想要與甲○○商量要甲○○先交付毒品（見該
        日上午十時四十五分丙○○稱：「小馬，再給我參一下
        」，被告甲○○稱：「Ｙ呦，賣Ｙ捏啦」等語，顯見被
        告甲○○並非無償提供毒品海洛因予丙○○，況被告甲○○購入毒品海洛因一錢之價格至少二萬多元，所費不
        貲，業據被告甲○○自承在卷，證人丙○○竟於九十六
        年四月二十八日、四月三十日、五月五日、五月六日多
        次向被告甲○○索取毒品海洛因半錢，被告甲○○於電
        話中亦欣然同意而應允見面，而渠二人非親非故，謂被
        告甲○○並無營利之意圖，孰能置信？上開證人丙○○
        之證詞及被告甲○○就上開通訊監察譯文之解釋，與上
        開通訊譯文明顯不符，亦不符合常情，均不足採信。
（三）、共同被告甲○○於本院訊問時並未否認曾經要乙○○幫
        忙試用毒品，且於偵查中具結稱：有，十次以內（檢察
        官問：你有無叫乙○○幫你試用毒品？，見九十六年度
        偵字第一五六八四號偵查卷第七頁），核與被告乙○○
        於警訊、偵查中自白伊所有毒品均係被告甲○○提供，
        伊係幫忙甲○○試用毒品，且伊知悉本案扣案毒品之純
        度，因為之前同一批貨，伊有試用過等語相符。
（四）、證人丁○○於偵查中具結證稱：「我從九十六年三月中
        開始與丙○○去甲○○那邊共同買毒品，是在甲○○住
        處（台中市○○路）（屠宰場附近）之便利商店外購買
        ，買了一很多次，……一次約買半錢一萬五千元」等語
        ，雖與證人丙○○於偵審中所述不符，惟證人丁○○所
        述之購買情節，與前開九十六年五月六日丙○○與被告
        甲○○之通訊監察譯文內丙○○所稱向甲○○購入「半
        個」之情節相符，而證人丁○○確實曾跟隨丙○○到上
        開便利商店取得毒品等情，業經證人丙○○到庭結證明
        確，此外證人丁○○與被告甲○○素無怨隙，業據被告
        甲○○自承在卷，自無誣指被告甲○○販毒之理，證人
        丁○○上開證詞，無其他顯不可信之情形，就被告甲○○九十六年五月間販賣第一級毒品予丙○○、丁○○之
        犯行，另有本院九十六年訴字第二二九五號丁○○之判
        決一件可佐，堪信證人丁○○所證關於被告甲○○曾經
        販賣第一級毒品海洛因予伊及丙○○之證詞，可以採信
        。
（五）、扣案之第一級毒品海洛因中有一包呈尚未研磨之塊狀，
        有相片一幀附卷可憑，該數量達十八點多公克，參以被
        告甲○○於偵查中自承係以將第一級毒品海洛因放置於
        香煙內施用之方式施用毒品，卻多次要求被告乙○○以
        注射之方式試用毒品（見九十六年毒偵字第三三三西偵
        查卷九十六年六月二十四日被告甲○○偵訊筆錄）等情
        ，再參以被告一天僅用一、二根香煙，一根用量為０．
        三或０．四公克，為被告甲○○於偵查中自承在卷（見
        上開偵訊筆錄），則數量十八公克多之毒品，以上開施
        用頻率計算，至少可施用二十二天之久，而被告甲○○
        於九十六年五月之後三、四天或五天至一星期即買一次
        毒品海洛因，尚且向他人借錢始得購買（業據被告自承
        在卷，有上開偵訊筆錄及本院第一次訊問筆錄可憑），
        則被告甲○○一次購入十八公克多之塊狀海洛因，顯非
        單純供自己施用，被告甲○○此次購入之初主觀上有營
        利之意圖甚明。
（六）、本件選任辯護人雖辯稱丁○○所指被告甲○○曾經販賣
        毒品予伊之時間與上開判決所認定丁○○施用毒品之時
        間不符認證人丁○○之證詞均不可採，惟本院就被告甲○○販賣毒品予丁○○之時間僅認定九十六年五月五日
        、六月二日二天，而上開判決認定丁○○施用毒品之時
        間係九十六年五月底至九十六年六月四日，並無齟齬，
        辯護人上開所辯自非可採。此外復有海洛因一包（原為
        二包嗣後混為一包）、研磨機一台、殘留於研磨機內之
        海洛因殘渣、夾鍊袋一包扣案可稽，且上開扣案之毒品
        確係第一級毒品海洛因，復有法務部調查局九十六年八
        月五日調科壹字第０九六二三０六０一七０號鑑定書一
        紙附卷可憑。綜上，本件被告乙○○幫助販賣第一級毒
        品犯行及被告甲○○販賣第一級毒品及轉讓第一級毒品
        犯行均事證明確，犯行均堪認定，依法均應予以論科。
二、按刑法上所謂販賣行為，不以販入後復行賣出為必要，只要
    以營利為目的，而有販入或賣出二者其一之行為，即足構成
    ，雖未及賣出，仍屬販賣既遂（參照最高法院二十五年非字
    第一二三號、六十七年台上字第二五○○號判例，八十八年
    度台上字第二八二八號判決意旨）。被告甲○○因販賣及轉
    讓而非法持有第一級毒品之行為，各為販賣第一級毒品及轉
    讓第一級毒品之高度行為所吸收，均不另論罪。被告甲○○
    曾於八十六年十二月二十九日因違反懲治盜匪條例案件經台
    灣高等法院台中分院判處有期徒刑四年十月確定，於八十九
    年四月六日因縮短刑期假釋出監，再於九十一年七月三十日
    因贓物案件經本院判處有期徒刑八月，於九十一年十一月二
    十九日經台灣高等法院台中分院判決駁回上訴確定，上開假
    釋經撤銷後之殘刑有期徒刑二年六月十六日及上開有期徒刑
    八月接續執行至九十二年二月三十一日縮刑期滿執行完畢，
    有台灣高等法院被告前案紀錄表各一份在卷可憑，其等均於
    有期徒刑執行完畢後五年之內，再故意犯本件有期徒刑以上
    之罪，均為累犯，除所犯販賣第一級毒品犯行之法定本刑死
    刑、無期徒刑不得加重外，均依法加重其刑。被告甲○○所
    犯前開各罪（包括同一罪名，不同時間之犯行）均基於分別
    犯意，各別為之，且無時間密接係，應分論併罰。另查被告
    甲○○販賣對象僅有丙○○、丁○○二人，販賣次數、所得
    不多，依其犯罪之客觀情狀，認被告甲○○販賣毒品之犯行
    縱處以法定最輕本刑無期徒刑仍嫌過重，認其販賣第一級毒
    品犯行部分其情堪以憫恕，公訴人具體求刑無期徒刑，亦屬
    過重，爰均依刑法第五十九條之規定減輕其刑，以上刑之加
    減，先加後減。爰審酌被告甲○○販賣、轉讓之次數、對象
    均同一，販賣所得亦不多，且依扣案之毒品重量觀之，其販
    賣之規模尚非大型，又轉讓毒品之目的係為使轉讓之對象為
    其試用毒品之動機、目的，轉讓之次數、數量及犯後飾詞狡
    辯之態度等一切情狀，認公訴人就被告甲○○具體求刑無期
    徒刑，應屬過重，爰各量處如主文所示之刑，另查本件被告
    甲○○附表二第一次至第九次轉讓毒品之時間均在九十六年
    四月二十四日之前，且無上開條例所定不得減刑之情形，依
    中華民國九十六年罪犯減刑條例之規定應減其宣告刑二分之
    一，爰各減其宣告刑，並定其應執行刑。
三、扣案之第一級毒品一大包依法應依毒品危害防制條例第十八
    條第一項前段沒收銷燬之（扣案乙○○所持有之毒品一小包
    固然已經由甲○○交付乙○○，為乙○○所有之物，惟於扣
    案時經混入本案甲○○所有之海洛因毒品之內而無法析離，
    有法務部調查局九十七年三月十一日調科壹字第０九七００
    ０二三四一０號函附卷可憑，且係違禁物，自應併予宣告沒
    收銷燬）。扣案之研磨機一台及扣案毒品之包裝袋一個（較
    大袋，裝塊狀海洛因者）、夾鍊袋一包均係被告甲○○所有
    供販賣第一級毒品所用之物，業據被告甲○○供稱上開物品
    為伊所有等語，且扣案之毒品為塊狀，研磨機上有殘留毒品
    及被告甲○○查獲後其尿液無任何毒品反應，有中國醫藥大
    學附設醫院尿液檢驗報告一紙附卷於九十六年度偵字第三三
    三四卷內可憑，業據本院調閱上開卷證查明無訛，被告甲○○顯然施用頻率不高，上開研磨機及分裝袋應非僅供施用研
    磨、分裝之用，依毒品危害防制條例第十九條第一項沒收。
    販賣所得四萬元，並未扣案，依上開條例第十九條第一項應
    予宣告沒收，如全部一部不能沒收，應以財產抵償。插入0
    000000000號ＳＩＭ卡之行動電話及其內之ＳＩＭ
    卡均未扣案，不能證明係被告甲○○所有，自不得宣告沒收
    ，其餘扣案物品不能證明與本案犯罪事實有關，亦不予宣告
    沒收，附此敘明。
乙、不另為無罪之諭知：
一、公訴意旨另以：被告甲○○除上開販賣犯行之外，尚於九十
    六年三月間起基於意圖營利而購入之犯意，在不詳之地點，
    向綽號「阿文」之成年男子購入數量不詳之第一級毒品海洛
    因多次，並自九十六年三月間起至九十六年六月間止販賣第
    一級毒品海洛因予丁○○、丙○○至少四十五次，認被告甲○○除上開犯罪事實所認定之販賣第一級毒品犯行之外，尚
    有四十多次販賣犯行，涉犯毒品危害防制條例第四條第一項
    之販賣第一級毒品罪嫌等語。
二、按不能證明被告犯罪者，應諭知無罪之判決，刑事訴訟法第
    一百五十四條第二項、第三百零一條第一項分別定有明文。
    而犯罪事實之認定，應憑真實之證據，倘證據是否真實尚欠
    明確，自難以擬制推測之方法，為其判斷之基礎；而認定犯
    罪事實之證據係指足以認定被告確有犯罪行為之積極證據而
    言，該項證據自須適合於被告犯罪事實之認定，始得採為斷
    罪資料。且刑事訴訟上證明之資料，無論其為直接或間接證
    據，均須達於通常一般之人均不致有所懷疑，而得確信其為
    真實之程度，始得據為有罪之認定，若其關於被告是否犯罪
    之證明未能達此程度，而有合理懷疑之存在，致使無從形成
    有罪之確信，根據「罪證有疑，利於被告」之證據法則，即
    不得遽為不利被告之認定，亦有最高法院七十六年度臺上字
    第四九八六號判例可參。
三、公訴人認被告甲○○尚涉犯上開犯行，無非以被告甲○○於
    偵查中供述伊購入毒品後曾請被告乙○○試用等語，核與被
    告乙○○於偵查中供述情節相符，及證人丁○○於偵查中所
    供為據。惟查：本案被告甲○○於偵查中供述伊於九十六年
    三月間購入之海洛因毒品僅有一至二錢之數量，亦為公訴人
    於起訴書所是認，縱令於該次購入行為後，被告甲○○曾經
    拿部分海洛因給被告乙○○試用，亦不能證明被告甲○○於
    購入之初即有販賣營利之故意，自不得以被告甲○○於購入
    之後有請乙○○試用即認被告有上開故意。再查：證人丁○○上開證詞就被告甲○○各次犯行之詳細時間、地點均未述
    明以供查證，且證人於本院審理期間均傳拘不到，自不得僅
    以證人丁○○所供伊與丙○○曾經向被告甲○○購買海洛因
    至少四十五次即認定被告甲○○販賣毒品之次數高達四十五
    次，是以尚無積極證據足以證明被告甲○○有本案認定之販
    賣毒品犯行之外之其餘販賣毒品犯行，原應為無罪之諭知，
    惟公訴人認上開犯行與上開本院所定認定之販賣毒品犯行有
    集合犯之實質上一罪之關係，爰不另為無罪之諭知。
丙、免訴部分：
一、本件公訴意旨另以：被告乙○○自九十六年三月間起為被告
    甲○○試用毒品，再共同以葡萄糖稀釋該等毒品海洛因，並
    自九十六年三月間起至九十六年六月間止共同在台中市○○
    路屠宰場附近之全家便利商店前或台中市○○○街四十二號
    三樓丁○○與陳棋照之住處，與甲○○販賣第一級毒品海洛
    因予丁○○及陳棋照等語。
二、按案件曾經判決確定者，應諭知免訴之判決，刑事訴訟法第
    三百零二條第一款定有明文。又訴訟上所謂一事不再理之原
    則，關於實質上一罪或裁判上一罪，亦均有其適用，最高法
    院六十年台非字第七七號著有判例，可資參照。次按為販賣
    者試用毒品之幫助販賣毒品行為與其後之稀釋毒品分裝及與
    購毒者聯絡、運送之行為，係販賣之犯行之輕重階段行為，
    均為法律規定應予評價處罰者，即令法律規範評價輕重不同
    ，於訴訟法上仍不失為同一性之犯罪事實，故起訴之基本事
    實為販賣第一級毒品之前後階段行為，法院認定之事實亦未
    軼出上開行為，自應就販賣行為之前階段行為即幫助販賣犯
    行一併審理，併有同一行為禁止為重覆評價之適用（最高法
    院九十六年度台上字第一七七二號判決參照）。
三、訊據被告乙○○坦承甲○○於九十六年四月間起至九十六年
    六月初止提供海洛因給伊施用，惟堅決否認有共同販賣毒品
    ，辯稱：伊沒有幫甲○○稀釋毒品或共同為販賣之行為等語
    。公訴人認被告乙○○有幫甲○○稀釋毒品或共同販賣毒品
    之行為，無非以扣案之毒品呈塊狀，且為高純度海洛因，並
    有研磨機扣案等為據，惟查：（一）證人丁○○、陳棋照於
    警訊、偵查中均未指證被告乙○○參與販賣毒品；（二）扣
    案之毒品呈塊狀並為高純度毒品海洛因，尚不至於推論出被
    告乙○○有與甲○○共同稀釋毒品，且被告乙○○所持有之
    海洛因毒品與甲○○所有之毒品業已混和而無法析離，有上
    開法務部調查局之函文一紙附卷可憑，亦無從證明被告乙○○有在被告甲○○販賣予丁○○、陳棋照之毒品之前為稀釋
    研磨之行為；（三）本案之監聽譯文中並無被告乙○○與被
    告甲○○或陳棋照、丁○○之通訊記錄，尚不足為不利於被
    告乙○○之認定。是以本案被告乙○○除曾經幫助甲○○試
    用毒品之犯行之外，並無證據證明被告有參與販賣毒品之構
    成要件行為，自應僅就被告乙○○試用毒品之低度幫助犯行
    為評價。惟查本案被告乙○○供稱伊於九十六年四月至六月
    間施用之第一級毒品之來源均係被告甲○○，且被告甲○○
    試用毒品之時間均在被告甲○○新進毒品之後，大約有二錢
    至五錢之間之數量（見九十六年度偵字第一五六八二號偵查
    卷第九頁），則被告乙○○於九十六年四月至六月間之試用
    第一級毒品犯行自與該時段之施用第一級毒品犯行為一行為
    觸犯數罪名之想像競合犯而應論以一罪，而被告施用第一級
    毒品海洛因之犯行，業經本院於九十六年六月六日、九十六
    年十二月三十一日、九十六年十一月一日分別以九十六年度
    訴字第四八０號（認定施用日期為九十五年十二月一日起至
    九十六年四月二十五日止）、九十六年訴字第四五七四號（
    認定施用日期為九十六年五月三十日）、九十六年訴字第二
    七五七號判決（認定施用日期為九十六年六月七日上開事實
    審判決日後一日起至九十六年六月二十三日止）判處有期徒
    刑有期徒刑一年、有期徒刑一年二月、有期徒刑二年確定在
    案，有該判決書二件附卷可憑，該施用第一級毒品犯行與被
    告乙○○被訴為甲○○試用毒品（應屬幫助販賣之階段）犯
    行為一行為觸犯數罪名之想像競合犯，依照首開說明，本案
    與前開案件有裁判上一罪之關係，自為前案確定判決效力所
    及，依上開說明，就此部分自應諭知免訴之判決。
據上論斷，應依刑事訴訟法第二百九十九條第一項前段、第三百
零二條第一款，毒品危害防制條例第四條第一項、第八條第一項
、十八條第一項前段、第十九條第一項，刑法第十一條、第四十
七條第一項、第五十九條、第五十一條第五款，中華民國九十六
年罪犯減刑條例第二條第一項第三款、第七條，判決如主文。
本案經檢察官己○○到庭執行職務
中    華    民    國    97    年    4     月    16    日
                  刑事第七庭  審判長法官  陳如玲
                              法      官  高文崇
                              法      官  郭德進
以上正本證明與原本無異。
如不服本判決，應於收受送達後10日內向本院提出上訴書狀（應
敘述具體理由並附繕本）。
上訴書如未敘述理由，應於上訴期間屆滿後20日內補提理由書於
本院。
                                書記官  童淑芬
中    華    民    國    97    年    4     月    16    日
附錄論罪科刑法條
毒品危害防制條例第4條
製造、運輸、販賣第一級毒品者，處死刑或無期徒刑；處無期徒
刑者，得併科新臺幣 1 千萬元以下罰金。
製造、運輸、販賣第二級毒品者，處無期徒刑或 7 年以上有期徒
刑，得併科新臺幣 7 百萬元以下罰金。
製造、運輸、販賣第三級毒品者，處 5 年以上有期徒刑，得併科
新臺幣 5 百萬元以下罰金。
製造、運輸、販賣第四級毒品者，處 3 年以上 10 年以下有期徒
刑，得併科新臺幣 3 百萬元以下罰金。
製造、運輸、販賣專供製造或施用毒品之器具者，處 1 年以上 7
年以下有期徒刑，得併科新臺幣 1 百萬元以下罰金。
前五項之未遂犯罰之。
毒品危害防制條例第8條
轉讓第一級毒品者，處1年以上7年以下有期徒刑，得併科新臺幣
1 百萬元以下罰金。
轉讓第二級毒品者，處6月以上5年以下有期徒刑，得併科新臺幣
70 萬元以下罰金。
轉讓第三級毒品者，處3年以下有期徒刑，得併科新臺幣30萬元
以下罰金。
轉讓第四級毒品者，處1年以下有期徒刑，得併科新臺幣10萬元
以下罰金。
前四項之未遂犯罰之。
轉讓毒品達一定數量者，加重其刑至二分之一，其標準由行政院
定之。
   附表一
┌───────────────────────────────────────
│ 時間        │      販賣行為                │     主文                     │
├───────────────────────────────────────
│96年4月28日  │ 以0000000000號行動 │   販賣第一級毒品，累犯，處有 │
│             │ 電話與陳棋照聯絡後於96年4月  │   期徒刑拾伍年陸月。新台幣伍 │
│             │ 28日以新台幣五千元之代價販賣 │   仟元沒收，如全部或一部不能 │
│             │ 第一級毒品給陳棋照一次       │   沒收，以其財產抵償之。扣案 │
│             │                              │   之研磨機壹台、夾鍊袋壹包均 │
│             │                              │   沒收。                     │
│             │                              │                              │
├───────────────────────────────────────
│96年4月30日  │  同上聯絡方式於96年4月30日以 │   販賣第一級毒品，累犯，處有 │
│             │  新台幣五千元之代價販賣第一級│   期徒刑拾伍年捌月。新台幣伍 │
│             │  毒品海洛因予陳棋照一次      │   仟元沒收，如全部或一部不能 │
│             │                              │   沒收，以其財產抵償之。扣案 │
│             │                              │   之研磨機壹台、夾鍊袋壹包均 │
│             │                              │   沒收。                     │
│             │                              │                              │
├───────────────────────────────────────
│96年5月5日   │  同上聯絡方式，於96年5月5日以│   販賣第一級毒品，累犯，處有 │
│             │  新台幣一萬五千元之代價販賣第│   期徒刑拾伍年拾月。新台幣壹 │
│             │  一級毒品海洛因一次予陳棋照及│   萬伍仟元沒收，如全部或一部 │
│             │  丁○○                      │   不能沒收，以其財產抵償之。 │
│             │                              │   扣案之研磨機壹台、夾鍊袋壹 │
│             │                              │   包均沒收。                 │
│             │                              │                              │
├───────────────────────────────────────
│96年6月2日   │  同上聯絡方式，於96年6月2日  │   販賣第一級毒品，累犯，處有 │
│             │  以新台幣一萬五千元之代價    │   期徒刑拾陸年。新台幣壹萬五 │
│             │  販賣第一級毒品海洛因一次    │   千元沒收，如全部或一部不能 │
│             │  予陳棋照及丁○○            │   沒收，以其財產抵償之。扣案 │
│             │                              │   之研磨機壹台、夾鍊袋壹包均 │
│             │                              │   沒收。                     │
│             │                              │                              │
├───────────────────────────────────────
│96年6月23日  │  意圖販賣而以十一萬元之代價向│   販賣第一級毒品，累犯，處有 │
│             │  綽號「阿文」之人購買第一級毒│   期徒刑拾陸年貳月。扣案之海 │
│             │  品海洛因淨重約十八點多公克  │   洛因貳包（合計淨重拾捌點伍 │
│             │                              │   柒公克，不含包裝袋貳只）及 │
│             │                              │   研磨機殘留之海洛因沒收銷燬 │
│             │                              │   之，扣案之上開海洛因之包裝 │
│             │                              │   袋壹個（較大袋，裝塊狀海洛 │
│             │                              │   因者）、研磨機壹台、夾鍊袋 │
│             │                              │   壹包均沒收。               │
└───────────────────────────────────────
附表二：
┌────────────┬──────────┬───────────────┐
│    時間                │    行為            │     主文                     │
├────────────┼──────────┼───────────────┤
│96年4月24日前之4月間某日│   轉讓第一級毒品予 │  轉讓第一級毒品，累犯，      │
│（第一次轉讓毒品予乙○○│   乙○○           │  處有期徒刑壹年貳月，減      │
│）                      │                    │  為有期徒刑柒月。            │
│                        │                    │                              │
├────────────┼──────────┼───────────────┤
│96年4月24日前之4月間某日│   轉讓第一級毒品予 │  轉讓第一級毒品，累犯，      │
│（第二次轉讓毒品予乙○○│   乙○○           │  處有期徒刑壹年貳月，減      │
│）                      │                    │  為有期徒刑柒月。            │
├────────────┼──────────┼───────────────┤
│96年4月24日前之4月間某日│   轉讓第一級毒品予 │  轉讓第一級毒品，累犯，      │
│（第三次轉讓毒品予乙○○│   乙○○           │  處有期徒刑壹年貳月。減為    │
│）                      │                    │  有期徒刑柒月。              │
├────────────┼──────────┼───────────────┤
│96年4月24日前之4月間某日│   轉讓第一級毒品予 │  轉讓第一級毒品，累犯，      │
│（第四次轉讓毒品予乙○○│   乙○○           │  處有期徒刑壹年貳月。減為    │
│）                      │                    │  有期徒刑柒月。              │
├────────────┼──────────┼───────────────┤
│96年4月24日前之4月間某日│   轉讓第一級毒品予 │  轉讓第一級毒品，累犯，      │
│（第五次轉讓毒品予乙○○│   乙○○           │  處有期徒刑壹年貳月。減為    │
│）                      │                    │  有期徒刑柒月。              │
├────────────┼──────────┼───────────────┤
│96年4月24日前之4月間某日│   轉讓第一級毒品予 │  轉讓第一級毒品，累犯，      │
│（第六次轉讓毒品予乙○○│   乙○○           │  處有期徒刑壹年貳月。減為    │
│）                      │                    │  有期徒刑柒月。              │
├────────────┼──────────┼───────────────┤
│96年4月24日前之4月間某日│   轉讓第一級毒品予 │  轉讓第一級毒品，累犯，      │
│（第七次轉讓毒品予乙○○│   乙○○           │  處有期徒刑壹年貳月。減      │
│）                      │                    │  為有期徒刑柒月。            │
├────────────┼──────────┼───────────────┤
│96年4月24日前之4月間某日│   轉讓第一級毒品予 │  轉讓第一級毒品，累犯，      │
│（第八次轉讓毒品予乙○○│   乙○○           │  處有期徒刑壹年貳月，減為    │
│）                      │                    │  有期徒刑柒月                │
├────────────┼──────────┼───────────────┤
│96年4月24日前之4月間某日│   轉讓第一級毒品予 │  轉讓第一級毒品，累犯，      │
│（第九次轉讓毒品予乙○○│   乙○○           │  處有期徒刑壹年貳月。減為    │
│）                      │                    │  有期徒刑柒月。              │
├────────────┼──────────┼───────────────┤
│96年6月初某日           │   轉讓第一級毒品予 │  轉讓第一級毒品，累犯，      │
│（第十次轉讓毒品予乙○○│   乙○○           │  處有期徒刑壹年貳月。        │
│）                      │                    │                              │
└────────────┴──────────┴───────────────┘


司法院資訊處製作；財團法人民間司法改革基金會備份。
